臺灣臺北地方法院民事小額判決
110年度店小字第1857號
原      告  第一國際資融股份有限公司


法定代理人  陳毅築  
訴訟代理人  邱漢欽  
被      告  高子寧  
上列當事人間請求給付分期付款買賣價金等事件，本院於民國11
1年1月25日言詞辯論終結，判決如下：
    主   文
被告應給付原告新臺幣參萬零捌佰玖拾壹元及如附表所示計算之
利息。
訴訟費用新臺幣壹仟元由被告負擔。
本判決得假執行。但被告如以新臺幣參萬零捌佰玖拾壹元為原告
預供擔保後，得免為假執行。
    事實及理由
壹、程序事項
    按訴狀送達後，原告不得將原訴變更或追加他訴，但擴張或
    減縮應受判決事項之聲明者，不在此限，民事訴訟法第255 
    條第1項第3款有明定。查原告聲請支付命令時請求被告給付
    新臺幣（下同）30,891元及自民國110年4月17日起至清償日
    止，按週年利率15％計算之利息，與違約金1,800元等語（見
    本院司促卷第8頁），嗣經被告於期間內聲明異議，視為自
    支付命令聲請時起訴，原告於111年1月25日當庭減縮違約金
    1,800元部分（見本院卷第61頁），自應准許。
貳、實體事項　
一、原告主張：被告向訴外人海君國際有限公司（下稱海君公司
    ）購買瘦身美容商品，向伊申請購物分期付款35,304元，訂
    定購物分期付款申請暨約定書（下稱系爭契約書），約定每
    月一期，分24期，每期應繳納1,471元，詎被告僅繳付3期，
    尚餘30,891元未清償，屢經催討，置之不理，爰起訴請求，
    並聲明：如主文所示。
二、被告則以：伊已終止與海君公司間契約，無印象與原告簽訂
    系爭契約書等語，並聲明：原告之訴駁回。
三、法院之判斷　　
  ㈠按系爭契約書第一條前段約定：「申請人（即買方）於簽約
    時已充分瞭解並同意，特約商（即賣方）得將請求支付分期
    價款之權利及依本契約規定所得享受之其他一切權利及利益
    （含延遲利息及違約金）讓與第一國際資融（股）公司或其
    指定之債權受讓人，並同意第一國際資融（股）公司代為管
    理帳務，不另為書面通知…」又第六條前段約定：「聲請人
    應按本約定所訂之日期及金額按期繳款，如有未按期繳款者
    ，特約商及債權受讓人或其指定之受讓人，除得依本契約行
    使權利外，並得向申請人加計收取逾期遲延金(即延遲利息
    及違約金)，係自該應繳日起至清償日止，按應繳而未繳之
    期付總額計收延遲利息及違約金，此延遲利息之計算以年利
    率百分之十五計收…」（見本院卷第52頁）。
　㈡查原告前揭主張，提出購物分期付款申請暨約定書、照會錄
    音光碟及譯文、被告身份證件影本、帳務明細、商品收取確
    認書在卷可按（見本院卷第51至57、65頁及證物袋），復據
    被告提出與海君公司間瘦身美容定型化契約書在卷（見本院
    卷第67至69頁）並到庭自承：「契約是我簽的沒錯…」、「
    （問：商家的價金是如何給付的?）每個月去超商刷條碼繳
    的。」、「（問：所以是分期付款？）對」等語，有本院11
    1年1月25日言詞辯論筆錄在卷可按（見本院卷第61至63頁）
    ，堪認兩造確有簽訂系爭契約書。原告既受讓海君公司依系
    爭契約書所生價金分期款債權，自亦受讓利息從權利，而被
    告確有未依約繳款情形，則原告主張剩餘分期款30,891元全
    部到期，請求被告一次清償，並給付自遲延繳款日即110年4
    月17日起至清償日止，按年利率15％計算之利息，洵屬有據
    。
　㈢被告抗辯：海君公司用不當話術使伊陷於錯誤，伊已向海君
    公司終止契約等語，提出郵局存證信函用紙在卷（見本院卷
    第43至45頁）：惟未就海君公司對於被告有故意示以不實之
    事，令其因錯誤而為意思表示之行為乙節舉證說明，自難認
    被告得依民法第88條合法解除契約。被告既未合法解除其與
    海君公司間契約，則被告無拒絕給付分期款之正當事由，至
    其購買保養品或瘦身課程後是否積極使用，乃其權利行使之
    自由，縱其未積極使用，對其因買受取得該保養品及瘦身課
    程所負買賣價款給付義務亦不生影響，從而其所辯均不足為
    拒絕付款之正當理由。
四、綜上所述，原告依據系爭契約書之法律關係，請求被告給付
    30,891元及如附表所示計算之利息，為有理由，應予准許。
    　
五、本件事證已臻明確，兩造其餘攻擊防禦方法，於本判決結果
    不生影響，爰不一一論述，併此敘明。　　
六、本件係小額程序為被告敗訴之判決，依民事訴訟法第436條
    之20規定，應依職權宣告假執行，並依同法第392條第2項之
    規定，依職權宣告被告預供擔保，得免為假執行。
七、訴訟費用負擔之依據：民事訴訟法第78條。本件訴訟費用額
    ，依後附計算書確定如主文所示金額。
中　　華　　民　　國　　111 　年　　2 　　月　　25　　日
                  臺灣臺北地方法院新店簡易庭
                              法  官　鄧德倩
計   算   書：
項        目             金   額（新臺幣）      備    註
第一審裁判費             1,000元
合        計             1,000元
以上正本係照原本作成。
如不服本判決，應以違背法令為理由，於判決送達後20日內向本
庭提出上訴狀（須按他造當事人之人數附繕本）；如委任律師提
起上訴者，應一併繳納上訴審裁判費。
中　　華　　民　　國　　111 　年　　2 　　月　　25　　日
                              書記官  張嘉崴
附表：　　　　　
項目 債權本金（新臺幣） 利息    年利率 起迄日 美容商品 30,891元 15% 自民國110年4月17日起至清償日止